# 往来款计提的减值准备是否放信用减值损失

提问人：bigxia07 时间：2019-04-25 09:25:31
新准则下，应收账款和其他应收款计提的减值准备在利润表中是放信用减值损失还是资产减值损失，怎么披露的一季报中绝大多数放在资产减值损失中，不理解

回答人：chenyiwei
新准则下应列入信用减值损失。但因为今年是大范围执行新准则的第一年，而前期比较熟据的列报是不调整的，所以你看到前期比较数据中的坏账准备计提仍是在 “资产减值损失” 项目中。